# 请教陈老师和各位高手，国企清算资产损失要履行什么程序？

提问人：junjie97 时间：2011-02-11 10:54:00
最近我们正在做一家上海的国有企业（集团公司下属三级公司）的清算审计（非破产），企业清算组几乎把所有的资产（往来、投资等）全部做为资产损失处理，把债务都做为无法支付的债务处理，这些处理都没什么依据。请问是不是必须要经过集团资产管理公司同意才行啊，还是清算组同意就可以？谢谢了！

回答人：chenyiwei
可能需要参考清产核资中资产损失核销和减值准备财务核销方面的规定，如《国有企业资产损失认定工作规则》（国资评价[2003]72号）、《关于印发中央企业资产减值准备财务核销工作规则的通知》（国资发评价[2005]67号）以及地方国资委的具体规定等。关注两方面： 1 、核销程序是否符合规定，如果金额重大，需要报经审批的，是否已经过审批； 2 、所提供的核销证据是否符合要求。